臺灣南投地方法院刑事判決
111年度原訴字第34號
公  訴  人  臺灣南投地方檢察署檢察官 
被      告  高昌哲


指定辯護人  本院公設辯護人許定國  
上列被告因偽造文書等案件，經檢察官提起公訴（111年度偵字
第5447號、第5546號），於準備程序中，被告就被訴事實為有罪
之陳述，經告以簡式審判程序之旨，並聽取當事人、辯護人之意
見後，本院合議庭裁定由受命法官獨任進行簡式審判程序，判決
如下：
    主    文
一、高昌哲犯如附表「論罪」欄所示之罪，各處如附表「科刑及
    沒收」欄所示之刑及沒收。
二、附表編號壹(二)、貳、肆、陸(一)(二)、柒、捌、拾壹、拾
    貳(一)(二)之各罪所處有期徒刑部分，應執行有期徒刑壹年
    捌月，如易科罰金，以新臺幣壹仟元折算壹日。
三、附表編號參(一)(二)、伍、玖、拾、拾參之各罪所處拘役部
    分，應執行拘役壹佰貳拾日，如易科罰金，以新臺幣壹仟元
    折算壹日。
    犯罪事實
一、(一)高昌哲於民國111年5月15日某時許，在南投縣○○鎮○○路
    0號臺中榮民總醫院埔里分院內，見林振龍所住病房之落地
    窗未上鎖，竟意圖為自己不法所有，基於竊盜犯意，自落地
    窗進入林振龍所住病房內蒐尋財物，因見林振龍之手機內建
    備忘錄中記載有金融卡提款密碼，遂徒手竊取林振龍所有之
    中華郵政000-00000000000000帳號金融卡1張，得手後隨即
    逃離現場。(二)高昌哲竊得上開金融卡後，即基於以不正方
    法由自動付款設備取得他人之物之接續犯意，將竊得之上開
    金融卡插入提款機自動付款設備，並鍵入從林振龍手機內得
    知之提款密碼，接續於：
　  1.同年5月16日4時47分許，在南投縣○○鎮○○路0000號統一超
      商勝財興門市提款新臺幣(下同)2萬元計3筆。
　  2.同年5月25日2時24分許，在南投縣○○鎮○○路0段000○0號全
      家超商埔榮門市提款2萬元、5000元。
　  3.同年5月25日3時37分許，在南投縣○○鎮○○○路000號全家超
      商埔里高工門市提款2000元。
　  4.同年5月25日16時16分許，在南投縣○○鎮○○路00號萊爾富
      超商美人店提款8000元。
　  5.同年5月25日21時21分許，在南投縣○○鎮○○路000號埔里農
      會東興分會提款2500元。
　  以此不正方式使該提款機辨識系統依預設程式誤判高昌哲為
    有權提領之持卡人，而盜領林振龍之存款共9萬7,500元得手
    。嗣林振龍發覺存款遭盜領，報警處理，經警調閱監視器錄
    影畫面，始查悉上情。
二、高昌哲於111年6月(起訴書誤載為5月，應予更正)25日1時30
    分許，騎乘車牌號碼000-000號普通重型機車，經過南投縣○
    ○鎮○○路000號對面水果攤，見無人在場，即意圖為自己不法
    所有，基於竊盜犯意，進入水果攤徒手竊取抽屜內陳睿庠所
    有之包包1個(內有現金1萬元及手機1支)，得手後隨即逃離
    現場。嗣陳睿庠發覺遭竊，報警處理，經調閱監視器錄影畫
    面，始查悉上情。
三、(一)高昌哲於111年6月25日18時18分許，前往南投縣埔里鎮
    第三市場停車場，見林聰敏所有之車牌號碼0000-00號自小
    貨車車門未鎖，即意圖為自己不法所有，基於竊盜犯意，開
    啟車門進入車內，徒手竊取林聰敏之台新銀行000000000000
    0000號信用卡1張，得手後隨即逃離現場。(二)高昌哲竊得
    上開信用卡後，另意圖為自己不法所有，基於詐欺取財及詐
    欺得利之接續犯意，未經林聰敏同意或授權，持林聰敏所有
    之上開信用卡，佯裝自己為真正持卡人林聰敏，於同日18時
    38分許，在南投縣埔里鎮南興街統一超商恆吉店，交易1015
    元(含GASH點數1000元，立頓巧克力奶茶15元，該筆消費免
    簽名)；於同日18時41分許，在南投縣○○鎮○○路00號全家超
    商九龍店，交易3000元(遊戲點數3000元，該筆消費免簽名)
    ，向不知情之銷售特約商店店員以刷卡方式付款消費，而盜
    刷該信用卡，致使該等銷售特約商店店員均陷於錯誤，誤以
    為高昌哲係真正之持卡人，而同意其消費，高昌哲因而刷卡
    簽帳2筆共4015元，而詐得財物及財產上不法利益。嗣林聰
    敏接獲台新銀行刷卡通知始發覺遭竊，報警處理，經調閱監
    視器錄影畫面，始查悉上情。
四、高昌哲於111年6月29日6時30分許，騎乘車牌號碼000-000號
    普通重型機車，經過南投縣○○鎮○○路00號簡裕晃住宅，見無
    人在家且大門未上鎖，竟意圖為自己不法所有，基於侵入住
    宅竊盜犯意，自行開門入內，拉開抽屜蒐尋財物，尚無所獲
    ，簡裕晃即返家，撞見高昌哲，2人發生拉扯，惟高昌哲仍
    趁隙脫逃，並遺留0000000000號手機1支、香菸1盒及安全帽
    1頂（侵入住宅部分業經簡裕晃於偵查中撤回告訴，由臺灣
    南投地方檢察署檢察官不另為不起訴處分）。
五、高昌哲於111年6月30日14時27分許，騎乘車牌號碼000-000
    號普通重型機車，前往南投縣○○鎮○○路000號大欉(起訴書誤
    載為「叢」，應予更正)食品行購物消費時，見無人在內看
    管，即意圖為自己不法所有，基於竊盜犯意，徒手竊取結帳
    櫃台後方櫃子抽屜內黃瓊瑤所有之2000元得手。嗣黃瓊瑤發
    覺遭竊，報警處理，經調閱監視器錄影畫面，始查悉上情。
六、(一)高昌哲於111年7月11日20時57分前某時許，前往南投縣
    ○○鎮○○路00號對面麗珠阿嬤私房菜消費時，見林麗美所有之
    VIVO牌手機1支（0000000000號）及聯邦銀行卡號000000000
    0000000號信用卡1張放置於門口桌上，即意圖為自己不法所
    有，基於竊盜犯意，乘機徒手竊取之，得手後逃離現場。(
    二)高昌哲旋即意圖為自己不法之所有，基於詐欺得利之接
    續犯意，未經林麗美同意或授權，持林麗美所有上開聯邦銀
    行信用卡，佯裝自己為真正持卡人林麗美，於：
　　1.同日20時57分、20時59分許、21時許，在南投縣○○鎮○○街
      000號統一超商恆吉門市，接續盜刷交易4000元、1000元
      、3000元。
　　2.於同日21時4分許，在南投縣○○鎮○○路000○000號統一超商
      東東門市，盜刷交易3000元。
　　3.於同日21時9分、21時10分許、21時10分許，在南投縣○○
      鎮○○路000號統一超商埔佑門市，接續盜刷交易3000元、3
      000元、3000元。
　　4.於同日21時20分許，在南投縣○○鎮○○路000號全家超商埔
      里泰安店，盜刷交易3000元。
　　以此方式向不知情之銷售特約商店店員進行刷卡付款消費，
    而盜刷該信用卡購買遊戲點數，致使該等銷售特約商店店員
    均陷於錯誤，誤以為高昌哲係真正之持卡人，而同意其消費
    ，因此刷卡消費8筆共2萬3,000元，而詐得財產上不法利益
    。嗣林麗美發覺遭竊，報警處理，經調閱監視器錄影畫面，
    始查悉上情。
七、高昌哲於111年7月18日15時40分許，騎乘車牌號碼000-000
    號普通重型機車，前往南投縣○○鎮○○路0段000號周媽媽小吃
    店消費時，竟意圖為自己不法所有，基於竊盜犯意，乘機徒
    手竊取潘美鈴所有之VIVO牌手機1支（IMEI：0000000000000
    00，價值1萬元），得手後隨即騎駛機車逃離現場。
八、高昌哲於111年7月21日21時54分許，騎乘車牌號碼000-000
    號普通重型機車，在南投縣○○鎮○○路000○0號統一超商龍揚
    門市前，見味奐均所有之SONY XPERIA牌手機1支（00000000
    00號，價值1萬1000元）插在車牌號碼000-0000號普通重型
    機車龍頭杯架無人看管，即意圖為自己不法所有，基於竊盜
    犯意，徒手竊取該手機，得手後隨即逃離現場。
九、高昌哲於111年7月23日1時41分許，行經南投縣○○鎮○○路0段
    000號虎山加油站前，見傅堯隆所有之手機1支（價值6500元
    ）放在加油2島發票機旁，即意圖為自己不法所有，基於竊
    盜犯意，乘機徒手竊取該手機，得手後隨即逃離現場。
十、高昌哲於111年7月27日7時5分許，在南投縣○○鎮○○街0號早
    餐店消費時，見顏鸝瑢所有之紅色手機1支(價值2,000元)放
    在一旁窗台上，即意圖為自己不法所有，基於竊盜犯意，乘
    機徒手竊取該手機，得手後隨即逃離現場。
、高昌哲於111年7月27日19時15分許，在南投縣○○鎮○○街000○0
    號鄭媽媽小吃部用餐，見張碧霞所有之三星牌手機1支（IME
    I：000000000000000、000000000000000，價值1萬1000元）
    放在記帳桌上，即意圖為自己不法所有，基於竊盜犯意，乘
    機徒手竊取該手機，得手後隨即逃離現場。
、(一)高昌哲於111年7月29日13時許，在南投縣○○鎮○○路00號
    移動早餐車消費時，見王秋藝所有之OPPO牌手機1支（插用
    王秋藝之夫王進明申請之0000000000號SIM卡，價值7000元
    ）放在餐車，即意圖為自己不法所有，基於竊盜犯意，乘機
    徒手竊取該手機，得手後隨即逃離現場。(二)高昌哲得手後
    即意圖為自己不法利益，基於詐欺得利、行使偽造準私文書
    之犯意，自111年7月29日13時29分許至同日13時33分許，在
    南投縣埔里鎮某街上，接續使用上開手機內未設定密碼之SI
    M卡連接網際網路登入Tonwa-錢街遊戲，利用中華電信股份
    有限公司（下稱中華電信）小額付費服務，佯裝為王進明以
    該門號進行小額付費服務在線上消費，而完成450元計4筆、
    1490元計3筆、30元、20元之遊戲消費交易，共計6,320元，
    致Google Play公司與中華電信均陷於錯誤，誤信王進明或
    其等授權之人有付款消費之意思，而同意將上開各消費之價
    金，併計入前開手機門號帳單中，而提供上開購買之遊戲點
    數至高昌哲指定之遊戲帳號帳戶內，高昌哲因此獲得使用線
    上遊戲之不法利益，足生損害於王進明、Google Play公司
    及中華電信管理電信帳單費用之正確性。
、高昌哲於111年7月31日某時許，騎乘車牌號碼000-000號普通
    重型機車，行經南投縣○○鎮○○路000號羅黃萬里之賣菜攤，
    見無人看顧，竟意圖為自己不法所有，基於竊盜犯意，乘機
    在該賣菜攤內置物櫃中竊得羅黃萬里之身分證1張，得手後
    隨即逃離現場。嗣於111年8月12日13時30分許，為警持檢察
    官核發之拘票拘提到案，而查悉上情(身分證已歸還羅黃萬
    里)。
、案經臺灣南投地方檢察署檢察官指揮及林振龍、簡裕晃、黃
    瓊瑤、林麗美、潘美鈴、味奐均、傅堯隆、張碧霞、王秋藝
    訴由南投縣政府警察局埔里分局報告臺灣南投地方檢察署檢
    察官偵查起訴。
    理    由
一、程序方面：
    本案係依簡式審判程序審理，則本案證據之調查，依刑事訴
    訟法第273條之2規定，自不受同法第159條第1項、第161條
    之2、第161條之3、第163條之1及第164條至第170條規定之
    限制。
二、認定犯罪事實所憑之證據及理由：
    前開事實，業據被告高昌哲於警詢、偵查、移審、本院準備
    程序及審理中均坦承不諱，核與證人王曉薇、證人即告訴人
    林振龍、黃瓊瑤、林麗美、潘美鈴、味奐均、傅堯隆、張碧
    霞、王秋藝、被害人陳睿庠、林聰敏、顏鸝瑢、羅黃萬里等
    人於警詢中，及證人即告訴人簡裕晃於警詢及偵查中之證述
    情節大致相符，並有南投縣政府警察局埔里分局鯉潭派出所
    陳報單、林振龍中華郵政存摺封面即內頁影本、客戶歷史交
    易清單、提款影像、受（處）理案件證明單、犯罪現場照片
    、翻拍之監視器畫面照片、翻拍之路口監視器畫面照片、車
    輛詳細資料報表、南投縣政府警察局埔里分局埔里派出所陳
    報單、受理各類案件紀錄表、翻拍之台新銀行刷卡通知簡訊
    照片、0000000林聰敏遭竊案相關照片、載具交易明細、刷
    卡單、指認犯罪嫌疑人紀錄表、南投縣政府警察局埔里分局
    扣押筆錄、扣押物品目錄表、扣案之手機1支、香菸1盒及安
    全帽1頂、贓物認領保管單1紙、南投縣政府警察局埔里分局
    愛蘭派出所受（處）理案件證明單、林麗美遭竊手機之銷售
    確認單、信用卡盜刷明細、翻拍之加油站監視器畫面照片、
    中華電信小額支付明細等附卷可稽，足認被告之任意性自白
    與事實相符，應堪採信，本案事證明確，被告犯行堪以認定
    ，應依法論科。
三、論罪科刑：
　(一)查醫院病房除房門外，醫院尚針對個別病床設有布簾，提
      供病人及其家屬私人使用之空間，各病人在住院期間，即
      取得該特定空間之使用權，並享有管領支配力，顯見病患
      在住院期間，仍有居住安寧不受他人任意侵擾之權。從而
      醫院病房既係病人接受醫療及休養生息之處所，病人於住
      院期間，病房即為其生活起居之場域，各有其監督權，除
      負責診治之醫生及護理人員在醫療必要之範圍內，得進出
      病房外，尚非他人所得隨意出入，自不屬於公共場所或公
      眾得出入之場所。是醫院病房難謂非刑法加重竊盜罪所稱
      之有人居住之建築物，倘乘隙侵入醫院病房內行竊，自已
      構成刑法侵入有人居住之建築物竊盜罪(最高法院101年度
      台非字第140號刑事判決意旨參照)。被告就犯罪事實一(
      一)所為竊盜犯行部分，係自落地窗進入告訴人林振龍所
      住病房內行竊，業據其於警詢及本院審理中所陳明(見警
      卷第10頁、本院卷第101頁)，依上開判決意旨，核係犯刑
      法第321條第1項第1款之侵入有人居住之建築物竊盜罪，
      起訴意旨認被告就此部分犯罪事實係犯普通竊盜罪（見起
      訴書第6頁），即有未洽，然因二者之基本社會事實同一
      ，且經本院當庭告知被告所犯罪名（見本院卷第89、95頁
      ），無礙被告防禦權之行使，爰依法變更起訴法條。被告
      就犯罪事實一(二)所為，係犯同法第339條之2第1項以不
      正方法由自動付款設備取得他人之物罪。被告於犯罪事實
      一(二)所載之多次提領款項行為，均係利用同一機會，在
      密切接近之時、地實施，並侵害同一被害人財產法益，各
      行為之獨立性極為薄弱，依一般社會健全概念，在時間差
      距上，難以強行分開，在刑法評價上，以視為數個舉動之
      接續施行，合為包括之一行為予以評價，較為合理，應論
      以接續犯之一罪。其所犯侵入有人居住之建築物竊盜罪及
      以不正方法由自動付款設備取得他人之物罪，犯意各別，
      行為互殊，應予分論併罰。
　(二)核被告就犯罪事實二、五、七至及所為，均係犯刑法第
      320條第1項之竊盜罪。
　(三)又刑法第339條第1項、第2項分別規定詐欺取財及詐欺得
      利罪，前者之行為客體係指財物，後者則指取得債權、免
      除債務、延期履行債務或提供勞務等財物以外之財產上不
      法利益（最高法院86年度台上字第3534號判決意旨參照）
      。而網路虛擬點數雖為虛擬之物，然具一定市場經濟價值
      ，可換取參與他人提供網路遊戲之權利，自屬財物以外之
      財產上不法利益無訛。故被告就犯罪事實三(二)以竊得之
      被害人林聰敏信用卡刷卡購買遊戲點數之行為，核屬刑法
      第339條第2項之詐欺得利罪，起訴意旨認此部分犯罪事實
      係犯詐欺取財罪（見起訴書第8頁），尚有未洽，然因二
      者之基本社會事實同一，且刑法第339條第1、2項之法定
      刑相同，無礙被告防禦權之行使，爰依法變更起訴法條。
      故核被告就犯罪事實三(一)所為，係犯刑法第320條第1項
      之竊盜罪；而就犯罪事實三(二)所為，係犯同法第339條
      第1項之詐欺取財罪(奶茶部分)及同條第2項之詐欺得利罪
      (遊戲點數部分)。被告就犯罪事實三(二)所為2次刷卡行
      為，係在密切接近之時、地所為，且侵害相同法益，應認
      出於同一犯意，視為接續之一行為予以評價。則其以接續
      之一行為同時觸犯詐欺取財罪(奶茶部分)及詐欺得利罪(
      遊戲點數部分)，應從重論以所詐得不法利益較高之詐欺
      得利罪。其所犯竊盜罪及詐欺得利罪，犯意各別，行為互
      殊，應予分論併罰。
　(四)核被告就犯罪事實四所為，係犯刑法第321條第2項、第1
      項第1款之侵入住宅竊盜未遂罪，並依刑法第25條第2項規
      定減輕之。
　(五)核被告就犯罪事實六(一)所為，係犯刑法第320條第1項之
      竊盜罪，就犯罪事實六(二)所為，係犯刑法第339條第2項
      (起訴書第9頁誤載為第「1」項，應予更正)之詐欺得利罪
      。被告就犯罪事實六(二)所為8次刷卡行為，係在密切接
      近之時、地所為，且侵害相同法益，應認出於同一犯意，
      視為接續之一行為予以評價。其所犯竊盜罪及詐欺得利罪
      ，犯意各別，行為互殊，應予分論併罰。
　(六)錄音、錄影或電磁紀錄，藉機器或電腦之處理所顯示之聲
      音、影像或符號，足以為表示其用意之證明者，亦以文書
      論，刑法第220條第2項定有明文。又所謂小額付費機制，
      係指消費者透過行動電話進行身分驗證，若將電信公司所
      發送之簡訊通知授權碼回傳，即表示消費者同意該筆交易
      ，並同意將應給付之價金併計入行動電話電信費帳單中，
      此為本院職務上所已知之事實。被告就犯罪事實(二)所
      為，係利用被害人王進明之行動電話門號進行小額付費驗
      證後購買遊戲點數，業經其於警偵及審理中所陳明，並有
      中華電信小額支付明細資料在卷內可為證據(見他字卷第1
      86頁)，其於網路交易頁面輸入並傳送之王進明行動電話
      號碼及簡訊通知授權碼，均屬藉機器或電腦之處理所顯示
      之符號，且足以表徵被害人王進明有透過網路購買遊戲點
      數及以行動電話小額付費機制支付價款之意思，是該等行
      動電話號碼及授權碼等資訊，自均屬刑法第220條第2項規
      定之準私文書。故核被告就犯罪事實(一)所為，係犯刑
      法第320條第1項之竊盜罪，就犯罪事實(二)所為，係犯
      同法第216條、第210條、第220條第2項之行使偽造準私文
      書罪及第339條第2項之詐欺得利罪。其偽造準私文書後傳
      輸以行使，偽造準私文書之低度行為，各為行使偽造準私
      文書之高度行為所吸收，均不另論罪。被告就犯罪事實(
      二)所為多次透過小額支付功能購買遊戲點數，係在密切
      接近之時、地所為，且侵害相同被害人、同一電信公司及
      商店之法益，應認出於同一犯意，視為接續之一行為予以
      評價。其以一行為同時觸犯行使偽造準私文書罪及詐欺得
      利罪，為想像競合犯，應依刑法第55條規定，從重論以行
      使偽造準私文書罪。其所犯竊盜罪及行使偽造準私文書罪
      ，犯意各別，行為互殊，應予分論併罰。
　(七)檢察官起訴意旨雖主張被告前因詐欺案件，執行完畢後，
      5年以內再犯本案各罪，均為累犯，應加重其刑。然被告
      前案係因參與詐欺集團而犯三人以上共同詐欺取財罪，有
      臺灣苗栗地方法院107年度原訴字第13號及臺灣高等法院
      臺中分院108年度原上更一字第5號刑事判決書在卷可佐，
      本院參酌大法官釋字第775號解釋意旨，認被告前案與本
      案所犯罪質尚有不同，且犯罪型態、手段、侵害法益及社
      會危害程度亦相異，難僅以被告於前案執行完畢後5年內
      再犯本案，即認被告對前案刑罰反應力薄弱而有特別惡性
      ，本院裁量後不依刑法第47條第1項規定加重其刑。
　(八)本院審酌：被告前因參與詐欺集團犯罪遭判刑，已有故意
      犯罪之紀錄，本次僅因欲處理個人債務，不思以正途賺取
      財物，竟於短時間內多次伺機徒手行竊及以詐術詐取他人
      財物和利益，所得手之財物均已遭其花用、變賣或丟棄，
      雖於犯後坦承犯行，然並未與告訴人或被害人達成和解或
      賠償損失，暨其於本院審理中所陳國中畢業之智識程度、
      之前從事看護工作、月收入約3萬初、家庭及經濟狀況勉
      持等一切量刑事項，分別量處如主文所示之刑，並就附表
      編號壹(一)以外之各罪諭知如易科罰金之折算標準。另考
      量刑罰邊際效應隨刑期而遞減及受刑人所生痛苦程度隨刑
      期而遞增之情形，考量被告復歸社會之可能性，兼衡罪責
      相當及特別預防之刑罰目的，就附表編號壹(一)以外之各
      罪定其應執行之刑及如易科罰金之折算標準。
四、沒收
　(一)被告如附表所示各罪之犯罪所得，應依刑法第38條之1第1
      項前段宣告沒收，於全部或一部不能沒收或不宜執行沒收
      時，追徵其價額。
　(二)又被告自陳其已將所竊得之金融卡及信用卡丟棄(見111年
      度偵字第5447號卷第27頁、本院卷第101、103頁)，本院
      審酌金融卡及信用卡本身價值低微，且申請補發容易，諭
      知沒收對犯罪預防無重大助益，且沒收追徵恐增勞費，爰
      不予宣告沒收。
　(三)卷內其餘扣案物雖為被告所有，惟依卷內事證尚無從認定
      係供被告犯罪所用、犯罪預備之物或犯罪所生之物，爰均
      不予宣告沒收，併敘明之。
五、不另為無罪之諭知部分
　　起訴意旨雖認被告於犯罪事實一所盜領之金額為13萬7,500
    元，然查告訴人林振龍於警詢中自陳111年5月15日跨行提款
    20,005元兩筆是他本人領的等語(見他字卷第27頁)，且卷內
    亦無其他積極證據佐證被告此部分犯行，自難單憑被告自白
    ，遽認其有此部分之犯行。惟此部分如成立犯罪，與其所盜
    領9萬7,500元部分具有接續犯之實質上一罪關係，爰不另為
    無罪之諭知。
據上論斷，應依刑事訴訟法第273條之1第1項、第299條第1項前
段，判決如主文。
本案經檢察官陳俊宏提起公訴，檢察官王晴玲到庭執行職務。
中　　華　　民　　國　　111 　年　　10　　月　　13　　日
　　　　　　　　　刑事第五庭  法　官　  施俊榮
以上正本與原本無異。
如不服本判決應於收受送達後20日內向本院提出上訴書狀，並應
敘述具體理由；其未敘述上訴理由者，應於上訴期間屆滿後20日
內向本院補提理由書（均須按他造當事人之人數附繕本）「切勿
逕送上級法院」。
告訴人或被害人如對於本判決不服者，應具備理由請求檢察官上
訴，其上訴期間之計算係以檢察官收受判決正本之日期為準。
                              書記官    黃馨儀
中　　華　　民　　國　　111 　年　　10　　月　　13　　日
附錄本案論罪科刑法條
中華民國刑法第320條
意圖為自己或第三人不法之所有，而竊取他人之動產者，為竊盜
罪，處5年以下有期徒刑、拘役或50萬元以下罰金。
意圖為自己或第三人不法之利益，而竊佔他人之不動產者，依前
項之規定處斷。
前二項之未遂犯罰之。
中華民國刑法第321條
犯前條第1項、第2項之罪而有下列情形之一者，處6月以上5年以
下有期徒刑，得併科50萬元以下罰金：
一、侵入住宅或有人居住之建築物、船艦或隱匿其內而犯之。
二、毀越門窗、牆垣或其他安全設備而犯之。
三、攜帶兇器而犯之。
四、結夥三人以上而犯之。
五、乘火災、水災或其他災害之際而犯之。
六、在車站、港埠、航空站或其他供水、陸、空公眾運輸之舟、
    車、航空機內而犯之。
前項之未遂犯罰之。
中華民國刑法第339條
（普通詐欺罪）
意圖為自己或第三人不法之所有，以詐術使人將本人或第三人之
物交付者，處5年以下有期徒刑、拘役或科或併科50萬元以下罰
金。
以前項方法得財產上不法之利益或使第三人得之者，亦同。
前二項之未遂犯罰之。
中華民國刑法第339條之2
（違法由自動付款設備取得他人之物之處罰）
意圖為自己或第三人不法之所有，以不正方法由自動付款設備取
得他人之物者，處3年以下有期徒刑、拘役或30萬元以下罰金。
以前項方法得財產上不法之利益或使第三人得之者，亦同。
前二項之未遂犯罰之。
中華民國刑法第216條
（行使偽造變造或登載不實之文書罪）
行使第210條至第215條之文書者，依偽造、變造文書或登載不實
事項或使登載不實事項之規定處斷。
中華民國刑法第210條
（偽造變造私文書罪）
偽造、變造私文書，足以生損害於公眾或他人者，處5年以下有
期徒刑。
中華民國刑法第220條
（準文書）
在紙上或物品上之文字、符號、圖畫、照像，依習慣或特約，足
以為表示其用意之證明者，關於本章及本章以外各罪，以文書論
。
錄音、錄影或電磁紀錄，藉機器或電腦之處理所顯示之聲音、影
像或符號，足以為表示其用意之證明者，亦同。

附表：
編號 犯罪事實 論罪 科刑及沒收 備註 壹(一) 即犯罪事實欄一(一) 刑法第321條第1項第1款之侵入有人居住之建築物竊盜罪。 有期徒刑柒月。 即起訴書犯罪事實一(一) 壹(二) 即犯罪事實欄一(二) 第339條之2第1項之以不正方法由自動付款設備取得他人之物罪。 有期徒刑伍月，如易科罰金，以新臺幣壹仟元折算壹日。未扣案犯罪所得新臺幣玖萬柒仟伍佰元沒收，於全部或一部不能沒收或不宜執行沒收時，追徵其價額。  貳 即犯罪事實欄二 刑法第320條第1項之竊盜罪。 有期徒刑貳月，如易科罰金，以新臺幣壹仟元折算壹日。未扣案犯罪所得包包壹個、手機壹支及新臺幣壹萬元沒收，於全部或一部不能沒收或不宜執行沒收時，追徵其價額。 即起訴書犯罪事實一(二) 參(一) 即犯罪事實欄三(一) 刑法第320條第1項之竊盜罪。 拘役參拾日，如易科罰金，以新臺幣壹仟元折算壹日。 即起訴書犯罪事實一(三) 參(二) 即犯罪事實欄三(二) 刑法第339條第2項之詐欺得利罪。 拘役參拾日，如易科罰金，以新臺幣壹仟元折算壹日。犯罪所得新臺幣肆仟零壹拾伍元沒收，於全部或一部不能沒收或不宜執行沒收時，追徵其價額。  肆 即犯罪事實欄四 刑法第321條第2項、第1項第1款之加重竊盜未遂罪。 有期徒刑參月，如易科罰金，以新臺幣壹仟元折算壹日。 即起訴書犯罪事實一(四) 伍 即犯罪事實欄五 刑法第320條第1項之竊盜罪。 拘役貳拾日，如易科罰金，以新臺幣壹仟元折算壹日。未扣案犯罪所得新臺幣貳仟元沒收，於全部或一部不能沒收或不宜執行沒收時，追徵其價額。 即起訴書犯罪事實一(五) 陸(一) 即犯罪事實欄六(一) 刑法第320條第1項之竊盜罪。 有期徒刑貳月，如易科罰金，以新臺幣壹仟元折算壹日。未扣案犯罪所得VIVO牌手機壹支沒收，於全部或一部不能沒收或不宜執行沒收時，追徵其價額。 即起訴書犯罪事實一(六) 陸(二) 即犯罪事實欄六(二) 刑法第339條第2項之詐欺得利罪。 有期徒刑伍月，如易科罰金，以新臺幣壹仟元折算壹日。未扣案犯罪所得新臺幣貳萬參仟元沒收，於全部或一部不能沒收或不宜執行沒收時，追徵其價額。  柒 即犯罪事實欄七 刑法第320條第1項之竊盜罪。 有期徒刑貳月，如易科罰金，以新臺幣壹仟元折算壹日。未扣案犯罪所得VIVO牌手機壹支沒收，於全部或一部不能沒收或不宜執行沒收時，追徵其價額。 即起訴書犯罪事實一(七) 捌 即犯罪事實欄八 刑法第320條第1項之竊盜罪。 有期徒刑貳月，如易科罰金，以新臺幣壹仟元折算壹日。未扣案犯罪所得SONY XPERIA牌手機壹支沒收，於全部或一部不能沒收或不宜執行沒收時，追徵其價額。 即起訴書犯罪事實一(八) 玖 即犯罪事實欄九 刑法第320條第1項之竊盜罪。 拘役肆拾日，如易科罰金，以新臺幣壹仟元折算壹日。未扣案犯罪所得手機壹支沒收，於全部或一部不能沒收或不宜執行沒收時，追徵其價額。 即起訴書犯罪事實一(九) 拾 即犯罪事實欄十 刑法第320條第1項之竊盜罪。 拘役貳拾日，如易科罰金，以新臺幣壹仟元折算壹日。未扣案犯罪所得手機壹支沒收，於全部或一部不能沒收或不宜執行沒收時，追徵其價額。 即起訴書犯罪事實一(十) 拾壹 即犯罪事實欄 刑法第320條第1項之竊盜罪。 有期徒刑貳月，如易科罰金，以新臺幣壹仟元折算壹日。未扣案犯罪所得三星牌手機壹支沒收，於全部或一部不能沒收或不宜執行沒收時，追徵其價額。 即起訴書犯罪事實一(十一) 拾貳(一) 即犯罪事實欄(一) 刑法第320條第1項之竊盜罪。 有期徒刑貳月，如易科罰金，以新臺幣壹仟元折算壹日。未扣案犯罪所得OPPO牌手機壹支沒收，於全部或一部不能沒收或不宜執行沒收時，追徵其價額。 即起訴書犯罪事實一(十二) 拾貳(二) 即犯罪事實欄(二) 刑法第216條、第210條、第220條第2項之行使偽造準私文書罪。 有期徒刑貳月，如易科罰金，以新臺幣壹仟元折算壹日。未扣案犯罪所得新臺幣陸仟參佰貳拾元沒收，於全部或一部不能沒收或不宜執行沒收時，追徵其價額。  拾參 即犯罪事實欄 刑法第320條第1項之竊盜罪。 拘役拾日，如易科罰金，以新臺幣壹仟元折算壹日。 即起訴書犯罪事實一(十三)